# 融资租赁前付租金确认收入

提问人：duanzz 时间：2019-11-01 16:39:33
我想问一下，融资租赁公司对外融资租赁，如果采用前收租金的方式，那么应如何对最低租赁收款额进行摊销？应如何确认收入？举个例子：租赁期限4 期，2019/01/01 开始投放，投放金额为 1000 ，同时当天收到第一期租金 300 ，2020-2022 每年 1 月 1 日收到租金 300 ，那我想问一下，应该以哪个金额作为本金，应该确认几期收入？谢谢。
我的想法是以 1000-300=700 作为本金，以 13.70% 作为 IRR，共摊销 3次，每次确认利息收入 9.59、6.79、3.61。但是租期为 4 期，按照 3 期确认收入，感到很奇怪。

回答人：chenyiwei
你的思路基本合理（数字的计算请自行复核）。在最后一期，由于该期第一天就收回了最后一笔款项，在最后一期实际上不存在未收回的本金，故最后一期无利息收入。